【裁判字號】    92,交抗,13
【裁判日期】    920925
【裁判案由】    違反道路交通管理處罰條例聲明異議
【裁判全文】
臺灣高等法院花蓮分院刑事裁定                      九十二年度交抗字第一三號
    抗告人即
    受處分人  甲○○
右抗告人因違反道路交通管理處罰條例案件，不服臺灣花蓮地方法院中華民國九十二
年八月十九日裁定（九十二年度交聲字第三七號），提起抗告，本院裁定如左：
    主  文
抗告駁回。
    理  由
一按行車速度，依標誌之規定，無標誌者，在市區道路，時速不得超過五０公里，在
  郊外道路時速不得超過六０公里；而汽車駕駛人，行車速度，超過規定之最高時速
  ，處新臺幣( 下同 )一千二百元以上二千四百以下罰鍰並記違規點數一點，道路交
  通安全規則第九十三條第一項第一款，道路交通管理處罰條例第四十條第一項、第
  六十三條第一項第一款分別定有明文。本件抗告人即受處分人甲○○於民國( 下同
   )九十二年一月十九日十一時二分許，駕駛車號ＲＪ－四二０九號自用小客車由北
  往南方向行駛，行經台九線二七七公里處，經警方放置在巡邏車引擎蓋上之測速器
  測得時速八十六公里，為花蓮縣警察局鳳林分局警員查獲舉發其上揭違規事實，業
  據證人即查獲警員李世光、張勝才於原法院調查時結證綦詳，該二證人與抗告人並
  無何嫌隙，其等證言當無誣攀之虞，又抗告人對於測速器指數錶顯示八十六公里乙
  節亦不否認，復有舉發違反道路交通管理事件通知單在卷可稽。原法院因認原處分
  機關以抗告人有上揭交通違規，依首揭法條裁處抗告人罰鍰二千四百元，並予記違
  規點數一點，於法並無不合，乃裁定駁回其異議，認事用法，核無違誤。
二抗告意旨略謂：測速器只顯示八十六字樣，卻未顯示年、月、日、時、分、秒，如
  何斷定係當時現場狀況；且當時左右來往車輛頻繁，偵測時可信度令人質疑；又執
  勤員警當時有一股濃濃酒臭味，抗告人仍於告發單簽上姓名並加註警員喝酒吃檳榔
  等字樣，如何執行公權力，公信力何在云云，指摘原裁定不當。惟查：
  (一)目前所使用之現場測定雷達測速器之功能並無顯示時間、日期，而係由執勤員警
    於執勤時先將雷達測速器設定時速，如有車輛超速，即被雷達測速器鎖定該車超
    速之時速公里數，再攔車請駕駛人觀看確認雷達測速器顯示之超公里數後，再依
    法製單舉發等情，有花蓮縣警察局4.花警督字第０九二０００六三五八０號
    函附卷可考，自難謂測速器無顯示時間、日期即無法判斷當時現場狀況。
  (二)況當時攔截抗告人時，抗告人前方並無車輛，北上方向亦無車輛，已據證人張勝
    才於原法院調查時結證明確（見原法院卷第四十二頁），則雷達測速器自無誤測
    之可能。
  (三)至執勤員警有無喝酒、吃檳榔，乃員警執勤方法及服務能度，應否受行政處分之
    問題，並無於抗告人超速違規之事實。
綜上所述，本件抗告為無理由，應予駁回。
三、據上論結，應依道路交通案件處理辦法第二十六條，刑事訴訟法第四百十二條，
    裁定如主文。
中    華    民    國      九十二    年     九       月       廿五       日
                                審判長法官  吳  鴻  章
                                      法官  林  慶  煙
                                      法官  黃  永  祥
右為正本證明與原本無異。
本件不得再抗告。
                                    書記官  哈  廣  明
中    華    民    國      九十二    年     九       月       廿五       日


司法院資訊處製作；財團法人民間司法改革基金會備份。
